sk-SK: Forma palmového vosku: Koráliky; Blok; Kusy; Vločky; Granule; Pastilky; Pelety; Drobné guľôčky; Plát; Iné
th: ขี้ผึ้งปาล์ม: ลูกปัด; บล็อก; ก้อน; เกล็ด; เม็ด; เม็ดกลมแบน; เม็ดกลม; เม็ดเล็ก; แผ่นหนา; อื่นๆ
ro-RO: Forma cerii de palmier: Perle; Bloc; Bucăți; Fulgi; Granule; Pastile; Pelete; Sfere; Placă; Altele
fi: Palmuvahan muoto: Helmet; Lohko; Pala; Hiutaleet; Rakeet; Pastillit; Pelletit; Rakeet; Levy; Muu
lt-LT: Palmių vaško forma: Karoliukai; Blokas; Gabalai; Dribsniai; Granulės; Pastilės; Peletės; Žirneliai; Plokštė; Kita
da: Palmevoksform: Perler; Blok; Stump; Flager; Granulat; Pastiller; Piller; Prills; Plade; Anden
nb: Palmevoksform: Perler; Blokk; Biter; Flak; Granulat; Pastiller; Pellets; Prills; Plate; Annet
nl: Palmwas vorm: Parels; Blok; Stukken; Vlokken; Korrels; Pastilles; Pellets; Prills; Plak; Overig
fr: Forme de la cire de palme: Perles; Bloc; Morceau; Flocons; Granulés; Pastilles; Granulés; Microbilles; Plaque; Autre
cs: Forma palmového vosku: Kuličky; Blok; Kousky; Vločky; Granule; Pastilky; Pelety; Perly; Tabulka; Jiné
en: Palm wax form: Beads; Block; Chunk; Flakes; Granules; Pastilles; Pellets; Prills; Slab; Other
zh-TW: 棕櫚蠟形式: 珠狀; 塊狀; 碎塊狀; 片狀; 粒狀; 錠狀; 顆粒狀; 球狀; 板狀; 其他
hr-HR: Oblik palminog voska: Kuglice; Blok; Komadi; Ljuskice; Granule; Pastile; Peleti; Perlice; Ploča; Ostalo
pt-PT: forma de cera de palma: Pérolas; Bloco; Pedaço; Flocos; Grânulos; Pastilhas; Pellets; Esferas; Placa; Outro
de: Form des Palmwachses: Perlen; Block; Stücke; Flocken; Granulat; Pastillen; Pellets; Prills; Platte; Sonstige
el: Μορφή κεριού φοινικέλαιου: Χάντρες; Μπλοκ; Κομμάτια; Νιφάδες; Κόκκοι; Παστίλιες; Σφαιρίδια; Μικρά σφαιρίδια; Πλάκα; Άλλο
bg-BG: Форма на палмов восък: Перли; Блок; Късове; Люспи; Гранули; Пастили; Пелети; Сферички; Плоча; Друго
es: Forma de cera de palma: Perlas; Bloque; Trozo; Escamas; Gránulos; Pastillas; Pélets; Microesferas; Placa; Otro
zh-CN: 棕榈蜡形态: 珠状; 块状; 大块状; 片状; 颗粒状; 锭状; 药丸状; 细粒; 板状; 其他
ko: 팜 왁스 형태: 비즈; 블록; 청크; 플레이크; 과립; 파스틸; 펠릿; 프릴; 슬래브; 기타
hu: Pálmaviasz formája: Gyöngyök; Tömb; Darabos; Pelyhek; Granulátum; Pasztilla; Pellet; Golyócskák; Tábla; Egyéb
it: Forma della cera per palmo: Perle; Blocco; Pezzi; Scaglie; Granuli; Pastiglie; Pellet; Prill; Lastra; Altro
sl-SI: Oblika palmovega voska: Kroglice; Blok; Kosi; Kosmiči; Zrnca; Pastile; Peleti; Majhne kroglice; Plošča; Drugo
pl: Forma wosku palmowego: Koraliki; Blok; Kawałki; Płatki; Granulat; Pastylki; Pellet; Ziarenka; Płyta; Inne
sv: Palmvaxform: Pärlor; Block; Bitar; Flingor; Granulat; Pastiller; Pellets; Prills; Kaka; Övrigt
vi: Dạng sáp cọ: Hạt; Khối; Tảng; Vảy; Cốm; Viên; Dạng viên; Viên tròn; Tấm; Khác
ja: パームワックスフォーム: ビーズ; ブロック; チャンク; フレーク; 顆粒; パステル; ペレット; プリル; スラブ; その他
tr: Palmiye mumu formu: Boncuklar; Blok; Parça; Yongalar; Granüller; Pastiller; Peletler; Priller; Levha; Diğer
pt-BR: Forma da cera de palma: Miçangas; Bloco; Pedaço; Flocos; Grânulos; Pastilhas; Pellets; Esferas; Barra; Outro
ru: Форма пальмового воска: Шарики; Блок; Куски; Хлопья; Гранулы; Пастилки; Пеллеты; Приллы; Плита; Другое